臺灣高等法院交通事件裁定　　　　　　 96年度交抗字第119號
抗告人即
受處分人　甲○○
上列抗告人因違反交通管理處罰條例案件，不服臺灣板橋地方法
院，中華民國96年1月15日所為裁定（95年度交聲字第1772號）
提起抗告，本院裁定如下：
    主  文
原裁定撤銷，發回臺灣板橋地方法院。
    理  由
一、原裁定以：按「汽車駕駛人，駕車行駛人行道者，處新臺幣
    六百元以上一千八百元以下罰鍰」、「汽車駕駛人有下列各
    款所列條款之一者，除依原條款處罰鍰外，並予記點：一、
    有第三十三條第一項、第二項、第三十八條第一項、第四十
    條、第四十五條、第四十七條第一款至第三款、第四十八條
    、第四十九條或第六十條第一項第二項第一款、第二款情形
    之一者，各記違規點數三點」，道路交通管理處罰條例第45
    條第6款、第63條第1項第1款定有明文。本件異議人甲○○
    騎乘QU8-330號輕型機車於民國（下同）95年10月13日15時6
    分，違規行駛於臺北市○○路南側人行道（近臺灣博物館）
    上，經警攔停並掣單舉發等情，業經舉發之員警黃超偉於原
    審時證述綦詳，並有臺北市政府警察局舉發違反道路交通管
    理事件通知單、95年11月1日臺北市政府警察局中正第一分
    局北市警中正一分交字第09533011000號書函、95年11月6日
    交通部公路總局台北區監理所蘆洲監理站北監蘆字第裁46-A
    EV181881號違反道路交通管理事件裁決書附卷可稽。是以抗
    告人於上開時地騎乘機車，違反道路交通管理處罰條例第45
    條第6款之規定，至堪認定。原處分機關援引道路交通管理
    處罰條例第45條第6款之規定，裁處異議人新台幣600元之罰
    鍰，並依道路交通管理處罰條例第63條第1項第1款，記違規
    點數乙點，並無不當，因依道路交通案件處理辦法第19條之
    規定，駁回抗告人之異議，固非無見。
二、惟查：當事人聲請調查之證據如與待證事實有重要之關係，
    又非不能調查或不易調查，而事實審未予調查，又未認其無
    調查之必要，以裁定駁回，或於判決理由予以說明者，其踐
    行之訴訟程序，即難謂適法。本件抗告人於原審時即一再強
    調伊當時並未發動機車，而係將機車牽下人行道後始發動，
    且襄陽路與館前路口架有監視器，只要調閱錄影帶即可證明
    等語，與證人即舉發員警黃超偉於原審時證述情節不相一致
    ，為明真相，原審自有調閱上開襄陽路與館前路口之監視錄
    影帶，詳予調查之必要，乃原審對此與抗告人之利益有重大
    關係事項未予調查，率以證人即舉發員警黃超偉之證詞即認
    抗告人上開辯解不足採信，自有應與調查之證據未予調查之
    違誤。抗告人抗告意旨，執此指摘原裁定不當，為有理由，
    自應由本院將原裁定撤銷發回原法院更為裁定，期臻詳實。
三、據上論斷，應依道路交通案件處理辦法第26條、刑事訴訟法
    第413條前段，裁定如主文。
中　　華　　民　　國　　96　　年　　3 　　月　　3 　　日
                  刑事第十九庭審判長法  官  尤豐彥
                                    法  官  宋  祺
                                    法  官  黃金富
以上正本證明與原本無異。
不得再抗告。
                                    書記官  高士童
中　　華　　民　　國　　96　　年　　3 　　月　　3 　　日
